臺灣基隆地方法院刑事判決　　　　　　　 94年度訴字第900號
公　訴　人　臺灣基隆地方法院檢察署檢察官
被　　　告　丙○○
　　　　　　　　　　（現於臺灣基隆監獄執行中）
義務辯護人　詹振寧律師
上列被告等因違反毒品危害防制條例案件，經檢察官提起公訴（
94年度偵字第3171號），本院判決如下：
    主  文
丙○○轉讓第一級毒品未遂，累犯，處有期徒刑壹年陸月。
扣案之第一級毒品海洛因毛重零點公克（不含包裝袋）沒收銷
燬之、包裝上開毒品海洛因之包裝袋壹只沒收。
    事  實
一、丙○○於民國（下同）89年間，因違反毒品危害防制條例案
    件，經本院於89年7月12日以89年度基簡字第540號刑事簡易
    判決判處有期徒刑6 月確定；又於89年間，因違反毒品危害
    防制條例案件，經臺灣板橋地方法院於90 年4月13日以89年
    度易字第4375號刑事判決判處有期徒刑9 月確定，嗣其所犯
    上開2 罪，經裁定定其應執行刑為有期徒刑1年1月；又於90
    年間，因違反毒品危害防制條例案件，經本院於90年11月30
    日以90年度訴字第537 號刑事判決分別判處罪刑，並定應執
    行刑為有期徒刑1 年4月確定，其所判處應執行之有期徒刑1
    年1月、1年4月經接續執行，於92年10月7日假釋出獄，假釋
    期間因行刑累進處遇縮短刑期而於93年4月18日執行完畢。
二、丙○○仍不知悔改，明知海洛因係屬毒品危害防制條例第 2
    條第2項第1款所列管之第 1級毒品，不得擅自持有、轉讓，
    仍基於轉讓第 1級毒品海洛因之犯意，於94年8月10日上午8
    時許，在基隆市○○路統一新城路邊向綽號「阿明」不詳姓
    名年籍成年男子，以新台幣（下同）11,000元之代價，購入
    海洛因6包、安非他命1大包、 5小包，準備供己施用。詎於
    同日上午10時40分許，接獲陳文宏以0000000000門號之行動
    電話，撥打丙○○使用之0000000000門號之行動電話，陳文
    宏向丙○○探詢有無第 1級毒品海洛因可以購買，丙○○即
    基於轉讓第 1級毒品海洛因之犯意，同意將身上之毒品海洛
    因其中 1包另以衛生紙包裹交付陳文宏。同日上午11時15分
    許，丙○○持其所有用之第1級毒品海洛因1包（毒品以衛生
    紙包裹），前往基隆市○○路 471號前，見陳文宏騎機車於
    該處等候，丙○○即手持以衛生紙包裹之第 1級毒品海洛因
    ，打算將第 1級毒品海洛因轉讓交付予陳文宏，然雙方未完
    成交付之際，適巡邏警員發覺有異上前盤查，丙○○因恐遭
    警方查獲，遂將手持之第 1級毒品海洛因丟棄於陳文宏所騎
    乘機車之下方後逃逸，嗣經警自後追至基隆市○○路 465號
    底一層空地前始將丙○○當場逮捕，並於陳文宏所騎機車下
    方扣得海洛因1包毛重0.3公克、逮捕丙○○之處空地上查獲
    海洛因5包毛重1.8公克、安非他命 1大包、 5小包合計淨重
    10.2679公克，丙○○轉讓第1級毒品海洛因之犯行，因遭警
    查獲而未得逞。
二、案經基隆市警察局第 4分局報告臺灣基隆地方法院檢察署檢
    察官偵查起訴。
    理  由
一、訊據被告丙○○矢口否認有轉讓海洛因與陳文宏之犯行，辯
    稱：伊不認識陳文宏，當天是在該處等友人騎車來載云云。
    經查：
（一）上開被告於前述時、地轉讓海洛因予陳文宏之事實，業據
      證人陳文宏於警詢時證稱：「我去西定路 471號前要向丙
      ○○拿藥（毒品）施用，警方來盤查我們，丙○○就將 1
      小包海洛因丟到我機車下面後先跑走。」、「我以000000
      0000聯絡丙○○。丙○○行動電話號碼為0000000000。」
      （見偵查卷第24、25頁）、於偵查中證稱：「（為何被查
      獲？）因為要和丙○○買毒品。」、「早上10時我用我的
      手機0000000000打他0926的手機給他，我問他有沒有女的
      ，我跟他說要跟他調1000元，他回答我說有，就約我20分
      鐘後在西定路ＯＫ便利店等侯，我就騎機車過去，我到時
      ，他還沒來，我一樣再打的　手機給他，他才下來，他下
      來以後，我就騎機車接近他，面對面說話時，有一部車開
      過來緊靠著我們，事後我才知道是警方的車，．．車上的
      人就突下車，並大喊不要動，說我們是警察，丙○○同時
      就將一包用衛生紙包的東西丟在我機車下方，人就跑掉了
      。」、「（訊以你今天是跟誰約在西定路？）丙○○，我
      們約在那邊是因為我要跟他買女的。」、「我講的是實話
      ，我是要跟他買海洛因。」等語（見偵查卷第53、54、56
      頁），再參以證人陳文宏所使用0000000000門號之行動電
      話於94年 8月10日上午10時40分、10時53分，確有撥打被
      告所使用0000000000門號之行動電話之通聯紀錄，遠傳雙
      向通聯紀錄在卷可佐，證人陳文宏之證詞，自可採信。
（二）證人即現場查獲之警員甲○○於本院審理時亦證稱：「當
      天我們開自小客車巡邏經過該處，看見陳文宏騎機車停在
      路旁他在四處張望，他騎機車停在西定路 471號對面，一
      直朝對面張望，我們就把車子停在旁邊，看到陳文宏把車
      騎到 471號前面，他下車站在騎樓，沒多久就發現被告和
      陳文宏站在一起，我沒注意被告從何處出來，但是看到他
      們二人在交談，當時陳文宏坐在機車上慢慢騎，被告跟著
      旁邊走，我們就把車開過去盤查，我們出示證件表明身分
      ，要盤查時，發現地上有掉壹包毒品，沒看到是從何處掉
      出來的，但是在兩人中間，被告看到我們盤查就往巷子跑
      ，我當場攔下陳文宏，被告從巷子跑進去時，另一位同仁
      蕭玉琳追過去我和張佑賓看管陳文宏，之後我也跟著蕭玉
      琳去追被告，我到時，蕭玉琳已經抓到被告，並在人家住
      處外面洗衣機旁找到幾包毒品，之後就將人帶回派出所調
      查。」、「（訊以陳文宏有無說他為何會到現場？）在查
      獲現場，他當時是說要去拿藥，跟跑掉的那個人拿。」等
      語（見本院94年12月 6日審判筆錄），可見證人陳文宏確
      實是與被告相約在查獲地點，並與被告進行毒品海洛因交
      易。
（三）又員警當場扣得之6 包白粉，經法務部調查局鑑驗結果，
      確含有第一級毒品海洛因成分，淨重1.09公克，有該局94
      年10月18日調科壹字第320003172號鑑定通知書1份在卷可
      考（附於本院卷），被告亦自承扣得之6 包海洛因均係其
      所有，惟前述 6包毒品海洛因分別是在陳文宏機車下方查
      獲1包，由衛生紙包裹，在基隆市○○路465號底一層空地
      查獲5包，用夾鏈袋包裝，有毒品照片附卷可稽，今既6包
      海洛因均是被告所有，卻以不同方式包裝，其中衛生紙包
      裹的海洛因又是在證人陳文宏機車下方查扣，顯見被告在
      警員盤查時，已將預先用衛生紙包裹的海洛因拿在手上，
      並正欲交付陳文宏時為警查獲。
（四）再查，被告於本院審理時供稱：毒品均是伊所有，在查獲
      現場是在等友人騎車來載云云，惟被告於警詢時係稱：毒
      品是阿明的，叫我拿到西定路廟裡給綽號叫阿中的朋友云
      云；於偵查中稱：阿明叫我拿安非他命去給一個叫阿忠的
      云云；於本院準備程序時又稱：當天是去查獲地點等阿忠
      來載云云；其前後供詞不一，顯係飾卸之詞，不足採信。
      本件事證明確，被告犯行堪信認定。
三、核被告丙○○所為，係犯毒品危害防制條例第8條第5項、第
    1項之轉讓第1級毒品未遂罪。公訴人漏未斟酌被告是否有營
    利之意圖，且查獲當天被告與證人陳文宏身上均並未查到現
    金，通話內容中陳文宏雖表示要購買1000元之海洛因，但實
    際上證人陳文宏於查獲當天並未攜帶現金至現場，因此被告
    究有無營利，即難認定，公訴人認被告係犯同法第4條第1項
    之販賣第1 級毒品罪，尚有未洽，惟其基本社會事實同一，
    本院自應予以審理，並變更起訴法條。被告持有第1 級毒品
    海洛因係供轉讓，其持有第1 級毒品海洛因之低度行為，應
    為轉讓第1 級毒品之高度行為所吸收，不另論罪。查被告有
    前開事實欄所載刑之執行完畢情形，有卷附台灣高等法院被
    告前案紀錄表可按，其受有期徒刑之執行完畢，5 年以內再
    犯本件有期徒刑以上之罪，為累犯，依刑法第47條規定加重
    其刑。被告已著手於轉讓第1 級毒品犯行之實施，因遭警查
    獲而未至交付之結果，為未遂犯，應依刑法第26條前段未遂
    犯之規定減輕其刑，並依規定先加後減之。爰審酌被告係因
    陳文宏主動表示欲購買毒品、且無營利之意圖，然渠等轉讓
    毒品之行為，造成毒品施用人口之泛濫，對社會治安及人民
    健康影響至鉅，及被告犯後態度等一切情狀，量處如主文所
    示之刑，以示懲儆。扣案之以衛生紙裹之第1級毒品海洛因1
    包毛重 0.3公克，為查獲之毒品，不問屬於被告與否，應依
    毒品危害防制條例第18 條第1項前段之規定，宣告沒收併銷
    燬之；包裝上開第1級毒品海洛因之衛生紙1張，為被告所有
    ，供轉讓第 1級毒品海洛因所用之物，應依毒品危害防制條
    例第19條第1項之規定沒收。另扣案之5包以夾鏈袋包裝之海
    洛因、1大包及5小包安非他命，因與本案無涉，不為沒收之
    宣告。
據上論斷，應依刑事訴訟法第 299條第1項前段、第300條，毒品
危害防制條例第8條第5項、第1項、第18條第1項前段、第19條第
1項，刑法第11條、第47條、第26條前段、，判決如主文。
本案經檢察官乙○○到庭執行職務。
中　　華　　民　　國　　94　　年　　12　　月　　20　　日
                  刑事第三庭審判長法官  王福康
                                  法官  王慧惠
                                  法官  齊  潔
以上正本證明與原本無異。
對於本件判決如有不服，應於收受送達後10日內，向本院提出上
訴書狀，上訴於臺灣高等法院，並按他造當事人之人數附具繕本
。
中　　華　　民　　國　　94　　年　　12　　月　　21　　日
                              書 記 官  潘端典
附錄論罪法條：
毒品危害防制條例第8條
轉讓第一級毒品者，處 1 年以上 7 年以下有期徒刑，得併科新
臺幣 1 百萬元以下罰金。
轉讓第二級毒品者，處 6 月以上 5 年以下有期徒刑，得併科新
臺幣 70 萬元以下罰金。
轉讓第三級毒品者，處 3 年以下有期徒刑，得併科新臺幣 30 萬
元以下罰金。
轉讓第四級毒品者，處 1 年以下有期徒刑，得併科新臺幣 10 萬
元以下罰金。
前四項之未遂犯罰之。
轉讓毒品達一定數量者，加重其刑至二分之一，其標準由行政院
定之。
